臺灣高等法院臺中分院刑事判決
111年度上易字第217號
上  訴  人  
即  被  告  周文賓
            賴明杉
上列上訴人即被告等因竊盜案件，不服臺灣臺中地方法院110年
度易字第1826號中華民國110年12月14日第一審判決(起訴案號：
臺灣臺中地方檢察署110年度偵字第25317號)，提起上訴，本院
判決如下：
    主  文
上訴駁回。
    犯罪事實
一、周文賓與劉守樺(業經原審判處罪刑確定，下同)共同意圖為
    自己不法之所有，基於加重竊盜之犯意聯絡，於附表一編號
    1所示時間、地點，以附表一編號1所示方式，共同竊得臺灣
    電力股份有限公司(下稱臺電公司)之高壓電塔電纜接地線(
    內含紅銅，下同)。
二、賴明杉與劉守樺共同意圖為自己不法之所有，基於加重竊盜
    之犯意聯絡，於附表一編號2所示時間、地點，以附表一編
    號2所示方式，共同竊得臺電公司之高壓電塔電纜接地線。
三、周文賓與廖祿棋(業經原審判處罪刑確定)、劉守樺共同意圖
    為自己不法之所有，基於加重竊盜之犯意聯絡，於附表一編
    號5所示時間、地點，以附表一編號5所示方式，共同竊得臺
    電公司之高壓電塔電纜接地線。
四、周文賓、賴明杉等人竊取臺電公司上開高壓電塔電纜接地線
    得手後，將竊得之電纜接地線以剪刀削去塑膠外皮、取出紅
    銅，持往資源回收場變賣牟利，所得價金則由參與行竊之人
    朋分。
五、嗣因廖祿棋在其如犯罪事實欄三所示竊盜犯行未被發覺前，
    即於民國110年4月8日主動向臺中市政府警察局烏日分局烏
    日派出所員警自首，而周文賓亦於同日陪同廖祿棋到案，向
    員警檢舉劉守樺如犯罪事實欄一至三所示竊盜犯行(但未表
    明自己有共同犯案)，並提出電纜接地線1條(內含之紅銅已
    拔除)、電纜接地線1組(含紅銅)、組裝螺絲2顆(YTS-S304、
    THE-A2-70)等物為警查扣。臺中市政府警察局烏日分局烏日
    派出所員警乃於110年4月21日，在臺中市○○區○○路000巷0弄
    00號前拘提劉守樺到案，並在臺中市○○區○○○路
　　000號周文賓居所，由劉守樺自行提出電纜外皮1綑為警查扣
    ，經劉守樺於警詢時供出周文賓、賴明杉如犯罪事實欄一至
    三所示竊盜犯行，而為警查獲。
六、案經臺電公司委任李○○訴由臺中市政府警察局烏日分局報告
    臺灣臺中地方檢察署檢察官偵查起訴。
    理    由
一、程序及證據能力方面：
　㈠被告周文賓經合法傳喚，無正當之理由不到庭，本院不待其
    陳述，逕行判決。
　㈡刑事訴訟法第159條之5第1項規定：「被告以外之人於審判外
    之陳述，雖不符前4條之規定，而經當事人於審判程序同意
    作為證據，法院審酌該言詞陳述或書面陳述作成時之情況，
    認為適當者，亦得為證據。」本判決所引用上訴人即被告周
    文賓、賴明杉(下稱被告2人)以外之人於審判外所為言詞或
    書面陳述之供述證據，經檢察官及被告2人同意作為證據使
    用(原審卷第310至311頁、本院卷第127頁)，本院審酌該等
    證據作成時之情況，並無違法取證或其他瑕疵，認為適於作
    為本案認定事實之依據，依上開規定，該等供述證據應具有
    證據能力。
  ㈢本判決所引用之非供述證據，並無證據證明有出於違法取得
    之情形，復經本院依法踐行調查程序，應具有證據能力。
二、認定犯罪事實所憑之證據及理由： 
　  前開犯罪事實，業據被告2人及共犯劉守樺、廖祿棋於警詢
　　、偵訊、原審訊問及審理時坦承不諱，互核大致相符，並經
    證人即告訴代理人李○○、瑞鋒資源回收行負責人許○○於警詢
    時證述明確(李○○：110他2768卷第55至57頁，110偵14038卷
    一第155至157、431至435頁；許○○：110偵14038卷一第159
    至164頁)，且有臺中市○○區○○路0段○○○○○○○○○○號：中市-九
    德#1號連結站現場照片(110他2768卷第9至11頁)、監視器錄
    影畫面擷圖(110年3月30日瑞鋒資源回收行：110他2768卷第
    12頁；110年4月6日瑞鋒資源回收行：110他2768卷第15頁)
    、現場地圖(110他2768卷第19頁)、偵查報告(110年4月9日
    ：110他2768卷第21頁；110年4月21日：110偵14038卷一第4
    9至50頁；110年7月2日：110偵25317卷一第185至187頁)、
    臺中市政府警察局烏日分局扣押筆錄、扣押物品目錄表、扣
    押物品收據(110年4月8日，受執行人周文賓：110他2768卷
    第59至64頁；110年4月21日，受執行人劉守樺：110偵14038
    卷一第195至201頁)、劉守樺指認周文賓、廖祿棋、賴明杉
    之指認犯罪嫌疑人紀錄表(110偵14038卷一第77至84頁)、贓
    物認領保管單(電纜接地線1條、電纜接地線1組、組裝螺絲2
    顆：110他2768卷第105頁；電纜外皮1綑：110偵14038卷一
    第203頁)、瑞鋒資源回收行提供之舊貨(資源回收)業(公司)
    買入登記簿影本(110他2768卷第109至111頁)、扣案物品照
    片(周文賓提出之電纜接地線1條、電纜接地線1組、組裝螺
    絲2顆：110他2768卷第223至225頁；劉守樺提出之電纜線外
    皮1捆：110偵14038卷一第225頁)等證據資料可憑，足見被
    告2人之自白與事實相符而可採信。被告周文賓上訴意旨否
    認有共同前往行竊，為事後翻異卸責之詞，無可憑採。本案
    事證明確，被告2人犯行均堪認定，應依法論科。
三、論罪科刑及駁回上訴之理由：
  ㈠按刑法第321條第1項第3款之攜帶兇器竊盜罪，係以行為人攜
    帶兇器竊盜為其加重條件，此所謂兇器，其種類並無限制，
    凡客觀上足對人之生命、身體、安全構成威脅，具有危險性
    之兇器均屬之，且祇須行竊時攜帶此種具有危險性之兇器為
    已足，並不以攜帶之初有行兇之意圖為必要。經查，被告2
    人本案各次竊盜犯行，均由劉守樺攜帶砂輪機、油壓剪破壞
    電纜接地線外管及管內水泥，並剪斷電纜接地線等情，業據
    被告2人及共犯劉守樺、廖祿棋於警詢時供述明確，該砂輪
    機及油壓剪雖已遭劉守樺丟棄而未扣案，然既足以破壞電纜
    線外管及管內水泥並剪斷電纜線，足認均屬質地堅硬、鋒利
    之物，客觀上足以對人之生命、身體構成威脅，自具有危險
    性，應均係兇器無疑。又刑法上所謂結夥3人以上，係指有
    共同犯罪之故意，結為一夥而言；把風行為，在排除犯罪障
    礙，助成犯罪之實現，在合同意思範圍內分擔犯罪行為之一
    部，故亦係共同正犯而應計入結夥之內。是被告周文賓就附
    表一編號5所示與劉守樺、廖祿棋共同攜帶兇器竊盜犯行，
    自屬結夥3人以上犯之。
  ㈡故核被告周文賓就附表一編號1所為，係犯刑法第321條第1項
    第3款之攜帶兇器竊盜罪；就附表一編號5所為，係犯刑法第
    321條第1項第3款、第4款之結夥3人以上攜帶兇器竊盜罪。
    被告賴明杉就附表一編號2所為，係犯刑法第321條第1項第3
    款之攜帶兇器竊盜罪。被告周文賓就附表一編號1所示犯行
    ，與劉守樺有犯意聯絡及行為分擔；就附表一編號5所示犯
    行，與劉守樺、廖祿棋有犯意聯絡及行為分擔，均為共同正
    犯。被告周文賓所犯2次加重竊盜犯行，犯意各別，行為互
    殊，應分論併罰。被告賴明杉就附表一編號2所示犯行，雖
    辯稱其僅負責把風，攜帶兇器之人為劉守樺，且其到了現場
    才知劉守樺有攜帶兇器，請求改依普通竊盜罪論處云云；然
    查，被告賴明杉到達現場後，既知劉守樺有攜帶兇器，卻仍
    分擔實施把風行為，顯見與劉守樺有共同攜帶兇器竊盜之犯
    意聯絡及行為分擔，自應論以加重竊盜而非普通竊盜之共同
    正犯。　
　㈢被告周文賓前因竊盜案件，經臺灣臺中地方法院以107年度易
    字第497號判決判處有期徒刑9月確定，於108年7月13日執行
    完畢。被告賴明杉前因竊盜、恐嚇及違反毒品危害防制條例
    等案件，分別經同法院以100年度沙簡字第596號判決判處有
    期徒刑6月，100年度簡字第843號判決判處有期徒刑3月，10
    0年度易字第3092號判決判處有期徒刑7月，101年度易字第3
    66號判決判處有期徒刑7月，101年度訴字第2329號判決判處
    有期徒刑10月、8月、4月，101年度訴字第374號判決判處有
    期徒刑1年(2次)，101年度訴字第1535號判決判處有期徒刑1
    0月，均已確定，並經同法院以102年度聲字第1933號裁定合
    併定其應執行刑為有期徒刑5年確定(下稱甲案)；另因違反
    毒品危害防制條例案件，經同法院以101年度訴字第
　　1843號判決判處有期徒刑7月確定(下稱乙案)，甲乙兩案接
    續執行，於105年4月19日因縮短刑期假釋出監，嗣經撤銷假
    釋，再入監執行殘刑1年3月17日，於107年5月29日執行完畢
    。以上各情，有被告2人之臺灣高等法院被告前案紀錄表在
    卷可憑。被告2人受有期徒刑之執行完畢後，5年以內故意再
    犯本案有期徒刑以上之各罪，均為累犯。原審依司法院大法
    官會議釋字第775號解釋意旨，審酌被告2人前案均係以入監
    方式執行完畢，其等於執行完畢後再犯本案各罪，顯見對刑
    罰反應力薄弱，縱加重最低本刑，對於被告2人並無過苛侵
    害之虞，亦無違反比例原則，是就被告2人本案所犯各罪，
    均依刑法第47條第1項規定加重其刑。經核於法並無違誤。
    　　
　㈣原審以被告2人上開犯行事證明確，審酌被告2人均屬壯年，
    皆非無工作能力之人，竟不思循正當途徑賺取所需，僅為貪
    圖不法所得，率爾以砂輪機、油壓剪等工具，破壞並剪斷臺
    電公司之電纜接地線後竊取之，造成臺電公司產生高額修復
    費用，且致臺電公司供電時產生高度危險，其等所為顯對公
    眾之生命、財產產生嚴重危害，惡性重大，兼衡其等犯後均
    坦認犯行，已見悔意，惟均未能與臺電公司達成和解，亦未
    賠償臺電公司所受損害，暨審酌被告2人自陳之教育程度、
    就業及收入情形、婚姻、家庭生活及經濟狀況(原審卷第326
    頁)，本案犯罪之動機、手段、目的、犯罪所生危害、所獲
    利益，暨被告2人就所參與各次犯行之分擔角色等一切情狀
    ，分別量處如附表二所示之刑，並就被告劉周文賓部分定其
    應執行有期徒刑10月。且就沒收部分敘明：  
　  ⒈附表一編號1部分，劉守樺與被告周文賓所竊得之電纜接地
      線係交由被告周文賓變賣得款，業據劉守樺於偵查時供承
      明確(110他2768卷第232至233頁)，而被告周文賓於警詢
      時供稱其此次分得新臺幣(下同)500元等語(110他2768卷
      第187頁)，堪認被告周文賓此次竊盜犯行之犯罪所得為50
      0元。
　　⒉附表一編號2部分，依瑞鋒資源回收行提供之舊貨(資源回
      收)業(公司)買入登記簿所載(110他2768卷第109頁)，劉
      守樺與被告賴明杉所竊得之電纜接地線變賣得款977元，
      而依其2人於原審審理時均供承變賣所得係由其等均分(原
      審卷第318頁)，堪認被告賴明杉此次竊盜犯行之犯罪所得
      為488元(977÷2＝488.5，小數點後無條件捨去)。
　  ⒊附表一編號5部分，依上開舊貨(資源回收)業(公司)買入登
      記簿所載(110他2768卷第111頁)，劉守樺、廖祿棋與被告
      周文賓所竊得之電纜接地線變賣得款5506元，而依其3人
      於原審審理時均供承變賣所得係由其等均分(原審卷第319
      至320頁)，堪認被告周文賓此次竊盜犯行之犯罪所得為18
      35元(5506÷3≒1835.33，小數點後無條件捨去)。
　  ⒋被告2人上開犯罪所得均未扣案，應依刑法第38條之1第1項
      前段、第3項、第4項規定，分別於被告2人所犯如附表二
      編號1、2、5所示罪刑項下宣告沒收，並均諭知於全部或
      一部不能沒收或不宜執行沒收時，追徵其價額。
   原審判決對認定被告2人犯罪之事實已詳為調查審酌，並說明
   所憑之證據及理由，經核認事用法俱無違誤，其科刑時審酌
   之前開情狀，業已考量刑法第57條所列各款事項，對被告2人
   所處各罪刑度及對被告周文賓所定應執行刑，皆符合公平正
   義及比例原則，並無輕重失衡之情形。被告2人上訴所持辯解
   均無可採，業經本院說明如前，被告賴明杉請求從輕量刑，
   亦不足取。本件上訴為無理由，應予駁回。
據上論斷，應依刑事訴訟法第368條、第371條，判決如主文。
本件經檢察官蔡雯娟提起公訴，檢察官謝耀德到庭執行職務。
中　　華　　民　　國　　111 　年　　5 　　月　　25　　日
                  刑事第八庭  審判長法  官  林清鈞
                                    法  官  簡婉倫
                                    法  官  黃小琴
以上正本證明與原本無異。
不得上訴。
                                    書記官  洪鴻權
　　　　　　　　　　　　　　　　　　
中　　華　　民　　國　　111 　年　　5 　　月　　25　　日
附表一：
編號 行為人 犯罪時間 犯罪地點 竊取方式 竊取電線數量及價值 1 劉守樺 周文賓 110年3月25日2時許 臺中市○○區○○路0段○○○○○○○○○0○市0○○00號連結站 ) 周文賓騎乘000-000號機車搭載劉守樺前往，由劉守樺以不詳方式破壞電塔上方之鎖頭後爬上電塔，再持足供兇器使用之砂輪機、油壓剪破壞電塔內電纜接地線外管及管內水泥，並剪斷電塔電纜接地線後，將電纜接地線從電塔往下丟給周文賓，劉守樺再攀爬樓梯下至平面道路，竊取電纜接地線(內含紅銅)得手，2人旋即騎乘上開機車逃離現場。 編號1至6合計竊取： 100mm²普通電纜接地線約101.5公尺，每公尺單價302元，價值3萬653元(101.5× 302＝30653)。 【註：依告訴代理人提出之烏日區高壓電塔(連接站)電纜接地線失竊案損害賠償金額計算(原審卷第333頁)，其中僅記載臺中市○○區○○路0段○○○○○○○○○0○市0○○00號連結站)該處電塔全部遭竊取之電纜接地線數量，故未能列出附表編號1、2、5各次遭竊取之電纜接地線數量。】 2 劉守樺 賴明杉 110年3月30日14時許 同上 劉守樺、賴明杉分別騎乘000-000、000-000號機車前往，由劉守樺以不詳方式破壞電塔上方之鎖頭後爬上電塔，再持足供兇器使用之砂輪機、油壓剪破壞電塔內電纜接地線外管及管內水泥，並剪斷電塔電纜接地線後，將電纜接地線從電塔往下丟給賴明杉，劉守樺再攀爬樓梯下至平面道路，竊取電纜接地線（內含紅銅）得手，2人旋即騎乘上開機車逃離現場。  5  劉守樺 廖祿棋 周文賓 110年4月6日 1時許 同上 劉守樺、廖祿棋、周文賓分別騎乘000-000、000-000、000-000號機車前往，3人以不詳方式破壞電塔上方之鎖頭後爬上電塔，再持足供兇器使用之砂輪機、油壓剪破壞電塔內電纜接地線外管及管內水泥，並剪斷電塔電纜接地線後，將電纜接地線從電塔往下丟擲，3人再攀爬樓梯下至平面道路，竊取電纜接地線(內含紅銅)得手，旋即騎乘上開機車逃離現場。        備註：其餘編號及共犯業經原審判決確定，在此省略。　      
附表二：　　　
編號 犯罪事實 第一審判決所處罪名及宣告刑（本院維持原判） 1 如附表一編號1所示 周文賓共同犯攜帶兇器竊盜罪，累犯，處有期徒刑柒月。未扣案之犯罪所得新臺幣伍佰元沒收，於全部或一部不能沒收或不宜執行沒收時，追徵其價額。 2 如附表一編號2所示 賴明杉共同犯攜帶兇器竊盜罪，累犯，處有期徒刑柒月。未扣案之犯罪所得新臺幣肆佰捌拾捌元沒收，於全部或一部不能沒收或不宜執行沒收時，追徵其價額。 5 如附表一編號5所示 周文賓犯結夥三人以上攜帶兇器竊盜罪，累犯，處有期徒刑玖月。未扣案之犯罪所得新臺幣壹仟捌佰參拾伍元沒收，於全部或一部不能沒收或不宜執行沒收時，追徵其價額。 備註：其餘編號及共犯業經原審判決確定，在此省略。